【裁判字號】    95,易,2577
【裁判日期】    951018
【裁判案由】    加重竊盜
【裁判全文】
臺灣臺中地方法院刑事判決              95年度易字第2577號
公  訴  人  臺灣臺中地方法院檢察署檢察官
被      告  乙○○
上列被告因竊盜案件，經檢察官提起公訴（九十五年度偵字第一
八五一三號），本院合議庭裁定由受命法官獨任進行簡式審判程
序，判決如下：
    主  文
乙○○結夥三人以上竊盜，處有期徒刑柒月；又結夥三人以上竊
盜，處有期徒刑柒月；又結夥三人以上竊盜，處有期徒刑柒月；
又結夥三人以上竊盜，處有期徒刑柒月。應執行有期徒刑玖月。
    犯罪事實
一、乙○○前於民國九十三、九十四年間因違反毒品危害防制條
    例案件，分別經本院以九十三年度訴字第六六二號、九十四
    年度訴字第八一號判處有期徒刑八月、一年四月確定，嗣經
    合併定應執行刑為有期徒刑一年十月，於九十五年四月二十
    八日縮刑假釋出監（縮刑期滿日為九十六年四月二十一日，
    故不構成累犯）。竟猶不知悔改，因缺錢花用，見在臺中縣
    龍井鄉○○街與遠東街、藝術街多條街道附近之住家前空地
    均放置焚燒紙錢的白鐵製香爐，心生歹念圖竊取後加以變賣
    ，竟與真實姓名、年籍不詳，綽號「阿松」（約二十餘歲）
    、「阿平」（約二十八、九歲）之成年男子（下稱「「阿松
    」、「阿平」），共同基於意圖為自己不法所有之犯意聯絡
    ，分由「阿平」負責開車，「阿松」負責下車伺機行竊，乙
    ○○則負責在車上負責接應之方式，先後於九十五年八月十
    九日上午十一時許至十四時許止，分別四次，共同在上開街
    道附近之四處不同地點（四處地點均在上開多條街道上，惟
    詳細住址，乙○○坐在車上負責接應，已不復記憶，另起訴
    書誤載為六戶住家，業經檢察官當庭更正）竊得分屬附近不
    同住戶所有之香爐共計六個（其中在一處地點一次竊得三個
    香爐）。嗣於同日十五時二十分許，為警在臺中市○○區○
    段一七五號前執行線上備勤勤務時，因見乙○○三人形跡可
    疑，經警盤查，「阿平」、「阿松」見狀趁機逃逸無蹤，乙
    ○○則當場為警查獲，並扣得上開香爐六個，而查知上情。
二、案經臺中市警察局第六分局報請臺灣臺中地方法院檢察署檢
    察官偵查起訴。
    理    由
一、本件被告乙○○所犯係死刑、無期徒刑、最輕本刑為三年以
    上有期徒刑以外之罪，其於準備程序中就被訴事實為有罪之
    陳述，經告知簡式審判程序之旨，並聽取公訴人及被告之意
    見後，本院合議庭認為適宜而裁定由受命法官獨任進行簡式
    審判程序，合先敘明。
二、上揭犯罪事實，業據被告乙○○於警詢、偵訊中及本院審理
    時坦承不諱，核與臺市市警察局第六分局協和派出所查獲員
    警陳良文出具之職務報告書記載查獲之情節相符（警卷第三
    頁），且有扣押筆錄及扣押物品目錄表各一份、照片一幀附
    卷可稽，並有上開香爐六個扣案可資佐證，足見被告之自白
    與事實相符，本件事證明確，被告犯行足堪認定。
三、核被告乙○○所為，係犯刑法第三百二十一條第一項第四款
    之結夥三人以上加重竊盜罪。被告與「阿松」、「阿平」三
    人就上揭犯行，有犯意之聯絡及行為之分擔，皆為共同正犯
    。按如數行為於同時同地或密切接近之時地實施，侵害同一
    之法益，各行為之獨立性極為薄弱，依一般社會健全觀念，
    在時間差距上，難以強行分開，在刑法評價上，以視為數個
    舉動之接續施行，合為包括之一行為予以評價，較為合理，
    則屬接續犯，而為包括之一罪（最高法院八十六年台上字第
    三二九五號判例參照），本件被告與「阿松」、「阿平」二
    人於九十五年八月十九日十一時許至十四時許之間，在臺中
    線龍井鄉○○街、遠東街及藝術街多條街道先後行竊得手，
    所竊取之物品分屬不同所有人所有，其監督權自有分別，客
    觀上難認屬於同一監督權，所侵害者即為不同人之財產法益
    ，另其於每次遂行竊盜行為之前，均係先觀察所有人監督其
    物品之情形，再趁隙行竊得手，故其主觀上對於本案行竊物
    品分屬不同人所有乙節，應有所認識，顯係基於個別之犯意
    而起意行竊；再者，被告四次行竊之時間已有差距，又上開
    竊得物品，乃散佈不同街道，且被告等人在每一次竊盜地點
    竊得香爐得手後，該次竊盜行為已然完整結束，其等再開車
    前往另一地點，又再度觀察所有人監督其物品之情形，再趁
    隙伺機行竊，已然為另一竊盜行為之實施，依一般社會健全
    觀念，在刑法評價上，各次竊盜行為各具獨立性，自不能以
    接續犯視之，則被告所犯四次加重竊盜犯行，犯意各別，自
    應予分論併罰之。爰審酌被告有如犯罪事實欄之前科素行，
    猶不知悔悟，於前案假釋期間內，再犯本件加重竊盜犯行，
    行為殊不可取，惟念其所竊盜得之財物價值不高，暨犯後能
    坦承犯行，態度尚可及其犯罪之動機、目的、手段等一切情
    狀，量處如主文所示之刑，並定其應執行之刑，以資懲儆。
本案經檢察官甲○○到庭執行職務
據上論斷，應依刑事訴訟法第二百七十三條之一第一項、第二百
九十九條第一項前段，刑法第三百二十一條第一項第四款、第五
十一條第五款，判決如主文。
中    華    民    國    95    年    10    月    18    日
                  刑事第八庭    法  官  洪堯讚
上正本證明與原本無異。
如不服本判決，應於送達後十日內向本院提出上訴狀（須附繕
本），上訴於台灣高等法院台中分院。
                                書記官  柳寶倫
中    華    民    國    95    年    10    月    18    日
附錄本案論罪科刑法條
中華民國刑法第321條
犯竊盜罪而有左列情形之一者，處 6 月以上、 5 年以下有期徒
刑：
一  於夜間侵入住宅或有人居住之建築物、船艦或隱匿其內而犯
之者。
二  毀越門扇、牆垣或其他安全設備而犯之者。
三  攜帶兇器而犯之者。
四  結夥三人以上而犯之者。
五  乘火災、水災或其他災害之際而犯之者。
六  在車站或埠頭而犯之者。
前項之未遂犯罰之。


司法院資訊處製作；財團法人民間司法改革基金會備份。
